【裁判字號】    92,訴,512
【裁判日期】    920930
【裁判案由】    給付借款
【裁判全文】
臺灣嘉義地方法院民事判決  九十二年度訴字第五一二號
    原      告  中華民國管理機關內政部營建署
?
    法定代理人  乙○○
    訴訟代理人  甲○○
    被      告  丙○○
右列當事人間請求給付借款事件，本院於民國九十二年九月十六日言詞辯論終結而判
決如左：
    主    文
被告應給付原告新台幣（下同）壹佰拾捌萬壹仟肆佰伍拾玖元，及自民國九十一年六
月十八日起，直到清償日止，按照年息百分之三．五計算的利息，另自民國九十一年
七月十九日起，直到清償日止，按前述利率百分之五十計算違約金。
本案訴訟費用由被告負擔。
    事實及理由
壹、原告主張：
  一、被告在民國八十八年十一月十日，向原告借款一百二十三萬元，借款期限至一
      一八年十一月十日，分三百六十期，每期一個月平均償還本息。利息為年息百
      分之五．０七五，並自簽訂貸款契約日起，每滿一年按當時利率調整一次（目
      前為年息百分之三．五）。若借款人逾期清償時，違約金的計算方式為；以欠
      繳本息部分，按日加收原貸款利率百分之五十。如未按時繳納達三個月，經催
      告仍不清償，依貸款契約第九條約定，借款人喪失期限利益，全部借款視為到
      期。
      被告自九十一年七月十八日起，即未依約繳納本息，尚欠原告一百十八萬一千
      四百五十九元，原告多次催討，均無效果。於是，原告根據借款契約法律關係
      提起本件訴訟，並請求如主文第一項所記載的聲明。
  二、提出貸款契約、繳款明細表各一份（均是影本），作為證明。
貳、被告經過本院合法通知，無正當理由，未向本院請假，而沒有在言詞辯論期日，
    到場陳述意見，同時，本案沒有民事訴訟法第三百八十六條所規定的情形出現（
    請看附錄法條），因此，本院依照原告聲請，由原告單獨辯論而直接判決。
參、本院判斷：
  一、原告主張的事實，有原告提出貸款契約、繳款明細表各一份附卷證明，被告經
      過本院合法通知，無正當理由，未到庭陳述意見，依照民事訴訟法第二八０條
      第一項前段、第三項前段規定：「當事人對於他造主張之事實，於言詞辯論時
      不爭執者，視同自認。當事人對於他造主張之事實，已於相當時期受合法之通
      知，而於言詞辯論期日不到場，亦未提出準備書狀爭執者，準用第一項之規定
      」，所以，原告的主張可以認定真實而被本院採信。
  二、綜上所述，原告根據借款契約法律關係，請求被告給付主文第一項所記載金額
      、遲延利息及違約金，具有法律上理由，應該准許原告請求。
肆、訴訟費用負擔的依據；依照民事訴訟法第七十八條，判決如主文。
中      華      民      國      九十二    年      九    月      三十    日
                                  臺灣嘉義地方法院民事第二庭
                                      法  官  甘  大  空
右為正本係照原本作成
如對本判決上訴應於送達後二十日內向本院提出上訴狀
中      華      民      國      九十二    年      九    月      三十    日
                                      書記官  蕭  琪  男
~F0~
~T40~
附錄法條：
民事訴訟法第三八六條：「有左列各款情形之一者，法院應以裁定駁回前條聲請，並
延展辯論期日：
一  不到場之當事人未於相當時期受合法之通知者。
二  當事人之不到場，可認為係因天災或其他不可避之事故者。
三  到場之當事人於法院應依職權調查之事項，不能為必要之證明者。
四  到場之當事人所提出之聲明、事實或證據，未於相當時期通知他造者」。


司法院資訊處製作；財團法人民間司法改革基金會備份。
